---
title: "Trabajo Final"
lang: es
date: "`r Sys.Date()`"
author:
  - Kevin Jay Herrera [kjayh@unal.edu.co]
  - c.c 1007340307
  - Omar Chavez
  - c.c 1123637665
  - Yesid Lopez
  - c.c
format: 
  html:
    toc: true
    self-contained: true
editor: visual
execute: 
  echo: false
  warning: false
  message: false
---

## Base de datos

Resumen de la base de datos E-14

```{r}

rm(list = ls())
```

```{r}
library(readxl)
library(sf)
library(tidyverse)
```

```{r}
# Lectura de la base de datos.
datos_E_14 <- read.csv("./datos/datos(E-14).csv", stringsAsFactors = TRUE)

icfes <- read.csv("./datos/Saber_11__2020-2.csv", stringsAsFactors = TRUE)
```

You can add options to executable code like this

##Puesto de I.E. RAFAEL URIBE URIBE

En el siguiente apartado encontramos la votación de los habitantes de las zonas asignadas (24,25,26) dividida por la primera mitad de mesas que corresponde a las personas de mayor edad, y la segunda mitad que corresponde a los más jóvenes. A partir de estos datos podremos analizar como se comporta la elección por parte de los residentes del departamento de Antioquia dependiendo de su rango de edad, teniendo que la primera gráfica en cada puesto corresponde a las personas de mayor edad, y la segunda gráfica corresponde a los más jóvenes, tenemos lo siguiente:

```{r}
#Corrección de un error de digitación en el puesto 11 correspondiente al nombre
#SEC. ESC. MONSEÑOR PERDOMO
datos_E_14$nombrePuesto <-  factor(gsub("SEC. ESC. MONSEÑOR PPERDOMO", "SEC. ESC. MONSEÑOR PERDOMO", datos_E_14$nombrePuesto))
#Corrección de un error de digitación en el puesto 12 correspondiente al nombre
#SEC. ESC. PIO XII
datos_E_14$nombrePuesto <-  factor(gsub("SEC. ESC. PPIO XII", "SEC. ESC. PIO XII", datos_E_14$nombrePuesto))

#Convirtiendo en factores los puestos de votacion
puestos <- (c(datos_E_14$nombrePuesto))
#Separando la base de datos por puestos de votación
dfs <- split(datos_E_14, f = list(puestos))
#Puesto de votación 1, con división entre mitades de las mesas
puesto1 <- dfs$`I.E. RAFAEL URIBE URIBE`
puesto1_mitad_mayores <- puesto1[puesto1$numeroMesa<=round(nrow(puesto1)/2,0), ]
puesto1_mitad_menores <- puesto1[puesto1$numeroMesa>round(nrow(puesto1)/2,0), ]
Conf1x2 = matrix(c(1:2), nrow=1, byrow=TRUE)
layout(Conf1x2,  widths=c(2, 2), heights=c(2, 2))

votos <- c(sum(puesto1_mitad_mayores$votosRodolfo), sum(puesto1_mitad_mayores$votosPetro))
label <- c("Votos por rodolfo", "Votos por Petro")
pct <- round(votos/sum(votos)*100)
etiquetas <- paste(pct,"%")
pie(votos, labels = etiquetas, col = rainbow(length(etiquetas)))


votos <- c(sum(puesto1_mitad_menores$votosRodolfo),
           sum(puesto1_mitad_menores$votosPetro))
label <- c("Votos por rodolfo", "Votos por Petro")
pct <- round(votos/sum(votos)*100)
etiquetas <- paste(pct,"%")
pie(votos, labels = etiquetas, col = rainbow(length(etiquetas)))

legend("topright", label, cex = 0.8,
       fill = rainbow(length(etiquetas)))
#| echo: false
barrios <- read_sf("barrios/BarrioVereda_2014.shp")
```

## Puesto SEC.ESC.RAFAEL URIBE URIBE

```{r}
#Puesto de votación 2, con división entre mitades de las mesas
puesto2 <- dfs$`SEC.ESC.RAFAEL URIBE URIBE`
puesto2_mitad_mayores <- puesto2[puesto2$numeroMesa<=round(nrow(puesto2)/2,0), ]
puesto2_mitad_menores <- puesto2[puesto2$numeroMesa>round(nrow(puesto2)/2,0), ]

Conf1x2 = matrix(c(1:2), nrow=1, byrow=TRUE)
layout(Conf1x2,  widths=c(2, 2), heights=c(2, 2))

votos <- c(sum(puesto2_mitad_mayores$votosRodolfo), sum(puesto2_mitad_mayores$votosPetro))
label <- c("Votos por rodolfo", "Votos por Petro")
pct <- round(votos/sum(votos)*100)
etiquetas <- paste(pct,"%")
pie(votos, labels = etiquetas, col = rainbow(length(etiquetas)))


votos <- c(sum(puesto2_mitad_menores$votosRodolfo),
           sum(puesto2_mitad_menores$votosPetro))
label <- c("Votos por rodolfo", "Votos por Petro")
pct <- round(votos/sum(votos)*100)
etiquetas <- paste(pct,"%")
pie(votos, labels = etiquetas, col = rainbow(length(etiquetas)))

legend("topright", label, cex = 0.8,
       fill = rainbow(length(etiquetas)))

```
## Puesto de SEC. ESC. PEDRO DE CASTRO

```{r}
#Puesto de votación 3, con división entre mitades de las mesas
puesto3 <- dfs$`SEC. ESC. PEDRO DE CASTRO`
puesto3_mitad_mayores <- puesto3[puesto3$numeroMesa<=round(nrow(puesto3)/2,0), ]
puesto3_mitad_menores <- puesto3[puesto3$numeroMesa>round(nrow(puesto3)/2,0), ]

Conf1x2 = matrix(c(1:2), nrow=1, byrow=TRUE)
layout(Conf1x2,  widths=c(2, 2), heights=c(2, 2))

votos <- c(sum(puesto3_mitad_mayores$votosRodolfo), sum(puesto3_mitad_mayores$votosPetro))
label <- c("Votos por rodolfo", "Votos por Petro")
pct <- round(votos/sum(votos)*100)
etiquetas <- paste(pct,"%")
pie(votos, labels = etiquetas, col = rainbow(length(etiquetas)))


votos <- c(sum(puesto3_mitad_menores$votosRodolfo),
           sum(puesto3_mitad_menores$votosPetro))
label <- c("Votos por rodolfo", "Votos por Petro")
pct <- round(votos/sum(votos)*100)
etiquetas <- paste(pct,"%")
pie(votos, labels = etiquetas, col = rainbow(length(etiquetas)))

legend("topright", label, cex = 0.8,
       fill = rainbow(length(etiquetas)))

```
##Puesto de I.E.FRANCISCO ANTONIO ZEA

```{r}
#Puesto de votación 4, con división entre mitades de las mesas
puesto4 <- dfs$`I.E.FRANCISCO ANTONIO ZEA`
puesto4_mitad_mayores <- puesto4[puesto4$numeroMesa<=round(nrow(puesto4)/2,0), ]
puesto4_mitad_menores <- puesto4[puesto4$numeroMesa>round(nrow(puesto4)/2,0), ]

Conf1x2 = matrix(c(1:2), nrow=1, byrow=TRUE)
layout(Conf1x2,  widths=c(2, 2), heights=c(2, 2))

votos <- c(sum(puesto4_mitad_mayores$votosRodolfo), sum(puesto4_mitad_mayores$votosPetro))
label <- c("Votos por rodolfo", "Votos por Petro")
pct <- round(votos/sum(votos)*100)
etiquetas <- paste(pct,"%")
pie(votos, labels = etiquetas, col = rainbow(length(etiquetas)))


votos <- c(sum(puesto4_mitad_menores$votosRodolfo),
           sum(puesto4_mitad_menores$votosPetro))
label <- c("Votos por rodolfo", "Votos por Petro")
pct <- round(votos/sum(votos)*100)
etiquetas <- paste(pct,"%")
pie(votos, labels = etiquetas, col = rainbow(length(etiquetas)))

legend("topright", label, cex = 0.8,
       fill = rainbow(length(etiquetas)))
```

##Puesto de I.E. AMERICA
```{r}
#Puesto de votación 5, con división entre mitades de las mesas
puesto5 <- dfs$`I.E. AMERICA`
puesto5_mitad_mayores <- puesto5[puesto5$numeroMesa<=round(nrow(puesto5)/2,0), ]
puesto5_mitad_menores <- puesto5[puesto5$numeroMesa>round(nrow(puesto5)/2,0), ]

Conf1x2 = matrix(c(1:2), nrow=1, byrow=TRUE)
layout(Conf1x2,  widths=c(2, 2), heights=c(2, 2))

votos <- c(sum(puesto5_mitad_mayores$votosRodolfo), sum(puesto5_mitad_mayores$votosPetro))
label <- c("Votos por rodolfo", "Votos por Petro")
pct <- round(votos/sum(votos)*100)
etiquetas <- paste(pct,"%")
pie(votos, labels = etiquetas, col = rainbow(length(etiquetas)))


votos <- c(sum(puesto5_mitad_menores$votosRodolfo),
           sum(puesto5_mitad_menores$votosPetro))
label <- c("Votos por rodolfo", "Votos por Petro")
pct <- round(votos/sum(votos)*100)
etiquetas <- paste(pct,"%")
pie(votos, labels = etiquetas, col = rainbow(length(etiquetas)))

legend("topright", label, cex = 0.8,
       fill = rainbow(length(etiquetas)))


```

## Puesto de I.E.SAMUEL BARRIENTOS

```{r}
#Puesto de votación 6, con división entre mitades de las mesas
puesto6<- dfs$`I.E.SAMUEL BARRIENTOS`
puesto6mitad_mayores <- puesto6[puesto6$numeroMesa<=round(nrow(puesto6)/2,0), ]
puesto6mitad_menores <- puesto6[puesto6$numeroMesa>round(nrow(puesto6)/2,0), ]

Conf1x2 = matrix(c(1:2), nrow=1, byrow=TRUE)
layout(Conf1x2,  widths=c(2, 2), heights=c(2, 2))

votos <- c(sum(puesto6_mitad_mayores$votosRodolfo), sum(puesto6_mitad_mayores$votosPetro))
label <- c("Votos por rodolfo", "Votos por Petro")
pct <- round(votos/sum(votos)*100)
etiquetas <- paste(pct,"%")
pie(votos, labels = etiquetas, col = rainbow(length(etiquetas)))


votos <- c(sum(puesto6_mitad_menores$votosRodolfo),
           sum(puesto6_mitad_menores$votosPetro))
label <- c("Votos por rodolfo", "Votos por Petro")
pct <- round(votos/sum(votos)*100)
etiquetas <- paste(pct,"%")
pie(votos, labels = etiquetas, col = rainbow(length(etiquetas)))

legend("topright", label, cex = 0.8,
       fill = rainbow(length(etiquetas)))

```

##Puesto de LICEO SALAZAR Y HERRERA
```{r}
#Puesto de votación 7, con división entre mitades de las mesas
puesto7 <- dfs$`LICEO SALAZAR Y HERRERA`
puesto7_mitad_mayores <- puesto7[puesto7$numeroMesa<=round(nrow(puesto7)/2,0), ]
puesto7_mitad_menores <- puesto7[puesto7$numeroMesa>round(nrow(puesto7)/2,0), ]

Conf1x2 = matrix(c(1:2), nrow=1, byrow=TRUE)
layout(Conf1x2,  widths=c(2, 2), heights=c(2, 2))

votos <- c(sum(puesto7_mitad_mayores$votosRodolfo), sum(puesto7_mitad_mayores$votosPetro))
label <- c("Votos por rodolfo", "Votos por Petro")
pct <- round(votos/sum(votos)*100)
etiquetas <- paste(pct,"%")
pie(votos, labels = etiquetas, col = rainbow(length(etiquetas)))


votos <- c(sum(puesto7_mitad_menores$votosRodolfo),
           sum(puesto7_mitad_menores$votosPetro))
label <- c("Votos por rodolfo", "Votos por Petro")
pct <- round(votos/sum(votos)*100)
etiquetas <- paste(pct,"%")
pie(votos, labels = etiquetas, col = rainbow(length(etiquetas)))

legend("topright", label, cex = 0.8,
       fill = rainbow(length(etiquetas)))

```

##Puesto de I.E BLANQUIZAL

```{r}
#Puesto de votación 8, con división entre mitades de las mesas
puesto8 <- dfs$`I.E BLANQUIZAL`
puesto8_mitad_mayores <- puesto8[puesto8$numeroMesa<=round(nrow(puesto8)/2,0), ]
puesto8_mitad_menores <- puesto8[puesto8$numeroMesa>round(nrow(puesto8)/2,0), ]

Conf1x2 = matrix(c(1:2), nrow=1, byrow=TRUE)
layout(Conf1x2,  widths=c(2, 2), heights=c(2, 2))

votos <- c(sum(puesto8_mitad_mayores$votosRodolfo), sum(puesto8_mitad_mayores$votosPetro))
label <- c("Votos por rodolfo", "Votos por Petro")
pct <- round(votos/sum(votos)*100)
etiquetas <- paste(pct,"%")
pie(votos, labels = etiquetas, col = rainbow(length(etiquetas)))


votos <- c(sum(puesto8_mitad_menores$votosRodolfo),
           sum(puesto8_mitad_menores$votosPetro))
label <- c("Votos por rodolfo", "Votos por Petro")
pct <- round(votos/sum(votos)*100)
etiquetas <- paste(pct,"%")
pie(votos, labels = etiquetas, col = rainbow(length(etiquetas)))

legend("topright", label, cex = 0.8,
       fill = rainbow(length(etiquetas)))
```

##Puesto de SEC. ESC. REPUBLICA DE PANAMA

```{r}
#Puesto de votación 9, con división entre mitades de las mesas
puesto9 <- dfs$`SEC. ESC. REPUBLICA DE PANAMA`
puesto9_mitad_mayores <- puesto9[puesto9$numeroMesa<=round(nrow(puesto9)/2,0), ]
puesto9_mitad_menores <- puesto9[puesto9$numeroMesa>round(nrow(puesto9)/2,0), ]

Conf1x2 = matrix(c(1:2), nrow=1, byrow=TRUE)
layout(Conf1x2,  widths=c(2, 2), heights=c(2, 2))

votos <- c(sum(puesto9_mitad_mayores$votosRodolfo), sum(puesto9_mitad_mayores$votosPetro))
label <- c("Votos por rodolfo", "Votos por Petro")
pct <- round(votos/sum(votos)*100)
etiquetas <- paste(pct,"%")
pie(votos, labels = etiquetas, col = rainbow(length(etiquetas)))


votos <- c(sum(puesto9_mitad_menores$votosRodolfo),
           sum(puesto9_mitad_menores$votosPetro))
label <- c("Votos por rodolfo", "Votos por Petro")
pct <- round(votos/sum(votos)*100)
etiquetas <- paste(pct,"%")
pie(votos, labels = etiquetas, col = rainbow(length(etiquetas)))

legend("topright", label, cex = 0.8,
       fill = rainbow(length(etiquetas)))

```

Puesto de I.E JUAN XXIII

```{r}
#Puesto de votación 10, con división entre mitades de las mesas
puesto10 <- dfs$`I.E JUAN XXIII`
puesto10_mitad_mayores <- puesto10[puesto10$numeroMesa<=round(nrow(puesto10)/2,0), ]
puesto10_mitad_menores <- puesto10[puesto10$numeroMesa>round(nrow(puesto10)/2,0), ]

Conf1x2 = matrix(c(1:2), nrow=1, byrow=TRUE)
layout(Conf1x2,  widths=c(2, 2), heights=c(2, 2))

votos <- c(sum(puesto10_mitad_mayores$votosRodolfo), sum(puesto10_mitad_mayores$votosPetro))
label <- c("Votos por rodolfo", "Votos por Petro")
pct <- round(votos/sum(votos)*100)
etiquetas <- paste(pct,"%")
pie(votos, labels = etiquetas, col = rainbow(length(etiquetas)))


votos <- c(sum(puesto10_mitad_menores$votosRodolfo),
           sum(puesto10_mitad_menores$votosPetro))
label <- c("Votos por rodolfo", "Votos por Petro")
pct <- round(votos/sum(votos)*100)
etiquetas <- paste(pct,"%")
pie(votos, labels = etiquetas, col = rainbow(length(etiquetas)))

legend("topright", label, cex = 0.8,
       fill = rainbow(length(etiquetas)))

```

##Puesto de SEC. ESC. MONSEÑOR PERDOMO

```{r}
#Puesto de votación 11, con división entre mitades de las mesas
puesto11 <- dfs$`SEC. ESC. MONSEÑOR PERDOMO`
puesto11_mitad_mayores <- puesto11[puesto11$numeroMesa<=round(nrow(puesto11)/2,0), ]
puesto11_mitad_menores <- puesto11[puesto11$numeroMesa>round(nrow(puesto11)/2,0), ]

Conf1x2 = matrix(c(1:2), nrow=1, byrow=TRUE)
layout(Conf1x2,  widths=c(2, 2), heights=c(2, 2))

votos <- c(sum(puesto11_mitad_mayores$votosRodolfo), sum(puesto11_mitad_mayores$votosPetro))
label <- c("Votos por rodolfo", "Votos por Petro")
pct <- round(votos/sum(votos)*100)
etiquetas <- paste(pct,"%")
pie(votos, labels = etiquetas, col = rainbow(length(etiquetas)))


votos <- c(sum(puesto11_mitad_menores$votosRodolfo),
           sum(puesto11_mitad_menores$votosPetro))
label <- c("Votos por rodolfo", "Votos por Petro")
pct <- round(votos/sum(votos)*100)
etiquetas <- paste(pct,"%")
pie(votos, labels = etiquetas, col = rainbow(length(etiquetas)))

legend("topright", label, cex = 0.8,
       fill = rainbow(length(etiquetas)))
```

##Puesto de SEC. ESC. PIO XII

```{r}
#Puesto de votación 12, con división entre mitades de las mesas
puesto12 <- dfs$`SEC. ESC. PIO XII`
puesto12_mitad_mayores <- puesto12[puesto12$numeroMesa<=round(nrow(puesto12)/2,0), ]
puesto12_mitad_menores <- puesto12[puesto12$numeroMesa>round(nrow(puesto12)/2,0), ]

Conf1x2 = matrix(c(1:2), nrow=1, byrow=TRUE)
layout(Conf1x2,  widths=c(2, 2), heights=c(2, 2))

votos <- c(sum(puesto12_mitad_mayores$votosRodolfo), sum(puesto12_mitad_mayores$votosPetro))
label <- c("Votos por rodolfo", "Votos por Petro")
pct <- round(votos/sum(votos)*100)
etiquetas <- paste(pct,"%")
pie(votos, labels = etiquetas, col = rainbow(length(etiquetas)))


votos <- c(sum(puesto12_mitad_menores$votosRodolfo),
           sum(puesto12_mitad_menores$votosPetro))
label <- c("Votos por rodolfo", "Votos por Petro")
pct <- round(votos/sum(votos)*100)
etiquetas <- paste(pct,"%")
pie(votos, labels = etiquetas, col = rainbow(length(etiquetas)))

legend("topright", label, cex = 0.8,
       fill = rainbow(length(etiquetas)))
```

##Puesto de I.E STELLA VELEZ LONDOÑO

```{r}
#Puesto de votación 13, con división entre mitades de las mesas
puesto13 <- dfs$`I.E STELLA VELEZ LONDOÑO`
puesto13_mitad_mayores <- puesto13[puesto13$numeroMesa<=round(nrow(puesto13)/2,0), ]
puesto13_mitad_menores <- puesto13[puesto13$numeroMesa>round(nrow(puesto13)/2,0), ]

Conf1x2 = matrix(c(1:2), nrow=1, byrow=TRUE)
layout(Conf1x2,  widths=c(2, 2), heights=c(2, 2))

votos <- c(sum(puesto13_mitad_mayores$votosRodolfo), sum(puesto13_mitad_mayores$votosPetro))
label <- c("Votos por rodolfo", "Votos por Petro")
pct <- round(votos/sum(votos)*100)
etiquetas <- paste(pct,"%")
pie(votos, labels = etiquetas, col = rainbow(length(etiquetas)))


votos <- c(sum(puesto13_mitad_menores$votosRodolfo),
           sum(puesto13_mitad_menores$votosPetro))
label <- c("Votos por rodolfo", "Votos por Petro")
pct <- round(votos/sum(votos)*100)
etiquetas <- paste(pct,"%")
pie(votos, labels = etiquetas, col = rainbow(length(etiquetas)))

legend("topright", label, cex = 0.8,
       fill = rainbow(length(etiquetas)))
```

##Puesto de SEC. ESC. JUAN DE DIOS ARANZAZU

```{r}
#Puesto de votación 14, con división entre mitades de las mesas
puesto14 <- dfs$`SEC. ESC. JUAN DE DIOS ARANZAZU`
puesto14_mitad_mayores <- puesto14[puesto14$numeroMesa<=round(nrow(puesto14)/2,0), ]
puesto14_mitad_menores <- puesto14[puesto14$numeroMesa>round(nrow(puesto14)/2,0), ]

Conf1x2 = matrix(c(1:2), nrow=1, byrow=TRUE)
layout(Conf1x2,  widths=c(2, 2), heights=c(2, 2))

votos <- c(sum(puesto14_mitad_mayores$votosRodolfo), sum(puesto14_mitad_mayores$votosPetro))
label <- c("Votos por rodolfo", "Votos por Petro")
pct <- round(votos/sum(votos)*100)
etiquetas <- paste(pct,"%")
pie(votos, labels = etiquetas, col = rainbow(length(etiquetas)))


votos <- c(sum(puesto14_mitad_menores$votosRodolfo),
           sum(puesto14_mitad_menores$votosPetro))
label <- c("Votos por rodolfo", "Votos por Petro")
pct <- round(votos/sum(votos)*100)
etiquetas <- paste(pct,"%")
pie(votos, labels = etiquetas, col = rainbow(length(etiquetas)))

legend("topright", label, cex = 0.8,
       fill = rainbow(length(etiquetas)))
```

##Puesto de I.E. LA INDEPENDENCIA

```{r}
#Puesto de votación 15, con división entre mitades de las mesas
puesto15 <- dfs$`I.E. LA INDEPENDENCIA`
puesto15_mitad_mayores <- puesto15[puesto15$numeroMesa<=round(nrow(puesto15)/2,0), ]
puesto15_mitad_menores <- puesto15[puesto15$numeroMesa>round(nrow(puesto15)/2,0), ]

Conf1x2 = matrix(c(1:2), nrow=1, byrow=TRUE)
layout(Conf1x2,  widths=c(2, 2), heights=c(2, 2))

votos <- c(sum(puesto15_mitad_mayores$votosRodolfo), sum(puesto15_mitad_mayores$votosPetro))
label <- c("Votos por rodolfo", "Votos por Petro")
pct <- round(votos/sum(votos)*100)
etiquetas <- paste(pct,"%")
pie(votos, labels = etiquetas, col = rainbow(length(etiquetas)))


votos <- c(sum(puesto15_mitad_menores$votosRodolfo),
           sum(puesto15_mitad_menores$votosPetro))
label <- c("Votos por rodolfo", "Votos por Petro")
pct <- round(votos/sum(votos)*100)
etiquetas <- paste(pct,"%")
pie(votos, labels = etiquetas, col = rainbow(length(etiquetas)))

legend("topright", label, cex = 0.8,
       fill = rainbow(length(etiquetas)))
```

##Puesto de SEC.ESC. EL SOCORRO

```{r}
#Puesto de votación 16, con división entre mitades de las mesas
puesto16 <- dfs$`SEC.ESC. EL SOCORRO`
puesto16_mitad_mayores <- puesto16[puesto16$numeroMesa<=round(nrow(puesto16)/2,0), ]
puesto16_mitad_menores <- puesto16[puesto16$numeroMesa>round(nrow(puesto16)/2,0), ]

Conf1x2 = matrix(c(1:2), nrow=1, byrow=TRUE)
layout(Conf1x2,  widths=c(2, 2), heights=c(2, 2))

votos <- c(sum(puesto16_mitad_mayores$votosRodolfo), sum(puesto16_mitad_mayores$votosPetro))
label <- c("Votos por rodolfo", "Votos por Petro")
pct <- round(votos/sum(votos)*100)
etiquetas <- paste(pct,"%")
pie(votos, labels = etiquetas, col = rainbow(length(etiquetas)))


votos <- c(sum(puesto16_mitad_menores$votosRodolfo),
           sum(puesto16_mitad_menores$votosPetro))
label <- c("Votos por rodolfo", "Votos por Petro")
pct <- round(votos/sum(votos)*100)
etiquetas <- paste(pct,"%")
pie(votos, labels = etiquetas, col = rainbow(length(etiquetas)))

legend("topright", label, cex = 0.8,
       fill = rainbow(length(etiquetas)))
```

##Puesto de SEC.ESC. MIXTA BETANIA

```{r}
#Puesto de votación 17, con división entre mitades de las mesas
puesto17 <- dfs$`SEC.ESC. MIXTA BETANIA`
puesto17_mitad_mayores <- puesto17[puesto17$numeroMesa<=round(nrow(puesto17)/2,0), ]
puesto17_mitad_menores <- puesto17[puesto17$numeroMesa>round(nrow(puesto17)/2,0), ]

Conf1x2 = matrix(c(1:2), nrow=1, byrow=TRUE)
layout(Conf1x2,  widths=c(2, 2), heights=c(2, 2))

votos <- c(sum(puesto17_mitad_mayores$votosRodolfo), sum(puesto17_mitad_mayores$votosPetro))
label <- c("Votos por rodolfo", "Votos por Petro")
pct <- round(votos/sum(votos)*100)
etiquetas <- paste(pct,"%")
pie(votos, labels = etiquetas, col = rainbow(length(etiquetas)))


votos <- c(sum(puesto17_mitad_menores$votosRodolfo),
           sum(puesto17_mitad_menores$votosPetro))
label <- c("Votos por rodolfo", "Votos por Petro")
pct <- round(votos/sum(votos)*100)
etiquetas <- paste(pct,"%")
pie(votos, labels = etiquetas, col = rainbow(length(etiquetas)))

legend("topright", label, cex = 0.8,
       fill = rainbow(length(etiquetas)))
```

##Puesto de I.E. EL CORAZON

```{r}
#Puesto de votación 18, con división entre mitades de las mesas
puesto18 <- dfs$`I.E. EL CORAZON`
puesto18_mitad_mayores <- puesto18[puesto18$numeroMesa<=round(nrow(puesto18)/2,0), ]
puesto18_mitad_menores <- puesto18[puesto18$numeroMesa>round(nrow(puesto18)/2,0), ]

Conf1x2 = matrix(c(1:2), nrow=1, byrow=TRUE)
layout(Conf1x2,  widths=c(2, 2), heights=c(2, 2))

votos <- c(sum(puesto18_mitad_mayores$votosRodolfo), sum(puesto18_mitad_mayores$votosPetro))
label <- c("Votos por rodolfo", "Votos por Petro")
pct <- round(votos/sum(votos)*100)
etiquetas <- paste(pct,"%")
pie(votos, labels = etiquetas, col = rainbow(length(etiquetas)))


votos <- c(sum(puesto18_mitad_menores$votosRodolfo),
           sum(puesto18_mitad_menores$votosPetro))
label <- c("Votos por rodolfo", "Votos por Petro")
pct <- round(votos/sum(votos)*100)
etiquetas <- paste(pct,"%")
pie(votos, labels = etiquetas, col = rainbow(length(etiquetas)))

legend("topright", label, cex = 0.8,
       fill = rainbow(length(etiquetas)))
```

##Puesto de I.E. EDUARDO SANTOS

```{r}
#Puesto de votación 19, con división entre mitades de las mesas
puesto19 <- dfs$`I.E. EDUARDO SANTOS`
puesto19_mitad_mayores <- puesto19[puesto19$numeroMesa<=round(nrow(puesto19)/2,0), ]
puesto19_mitad_menores <- puesto19[puesto19$numeroMesa>round(nrow(puesto19)/2,0), ]

Conf1x2 = matrix(c(1:2), nrow=1, byrow=TRUE)
layout(Conf1x2,  widths=c(2, 2), heights=c(2, 2))

votos <- c(sum(puesto19_mitad_mayores$votosRodolfo), sum(puesto19_mitad_mayores$votosPetro))
label <- c("Votos por rodolfo", "Votos por Petro")
pct <- round(votos/sum(votos)*100)
etiquetas <- paste(pct,"%")
pie(votos, labels = etiquetas, col = rainbow(length(etiquetas)))


votos <- c(sum(puesto19_mitad_menores$votosRodolfo),
           sum(puesto19_mitad_menores$votosPetro))
label <- c("Votos por rodolfo", "Votos por Petro")
pct <- round(votos/sum(votos)*100)
etiquetas <- paste(pct,"%")
pie(votos, labels = etiquetas, col = rainbow(length(etiquetas)))

legend("topright", label, cex = 0.8,
       fill = rainbow(length(etiquetas)))
```

##Puesto de I.E. CARLOS VIECO

```{r}
#Puesto de votación 20, con división entre mitades de las mesas
puesto20 <- dfs$`I.E. CARLOS VIECO`
puesto20_mitad_mayores <- puesto20[puesto20$numeroMesa<=round(nrow(puesto20)/2,0), ]
puesto20_mitad_menores <- puesto20[puesto20$numeroMesa>round(nrow(puesto20)/2,0), ]

Conf1x2 = matrix(c(1:2), nrow=1, byrow=TRUE)
layout(Conf1x2,  widths=c(2, 2), heights=c(2, 2))

votos <- c(sum(puesto20_mitad_mayores$votosRodolfo), sum(puesto20_mitad_mayores$votosPetro))
label <- c("Votos por rodolfo", "Votos por Petro")
pct <- round(votos/sum(votos)*100)
etiquetas <- paste(pct,"%")
pie(votos, labels = etiquetas, col = rainbow(length(etiquetas)))


votos <- c(sum(puesto20_mitad_menores$votosRodolfo),
           sum(puesto20_mitad_menores$votosPetro))
label <- c("Votos por rodolfo", "Votos por Petro")
pct <- round(votos/sum(votos)*100)
etiquetas <- paste(pct,"%")
pie(votos, labels = etiquetas, col = rainbow(length(etiquetas)))

legend("topright", label, cex = 0.8,
       fill = rainbow(length(etiquetas)))
```

##Puesto de SEDE AMOR AL NIÑO

```{r}
#Puesto de votación 21, con división entre mitades de las mesas
puesto21 <- dfs$`SEDE AMOR AL NIÑO`
puesto21_mitad_mayores <- puesto21[puesto21$numeroMesa<=round(nrow(puesto21)/2,0), ]
puesto21_mitad_menores <- puesto21[puesto21$numeroMesa>round(nrow(puesto21)/2,0), ]

Conf1x2 = matrix(c(1:2), nrow=1, byrow=TRUE)
layout(Conf1x2,  widths=c(2, 2), heights=c(2, 2))

votos <- c(sum(puesto21_mitad_mayores$votosRodolfo), sum(puesto21_mitad_mayores$votosPetro))
label <- c("Votos por rodolfo", "Votos por Petro")
pct <- round(votos/sum(votos)*100)
etiquetas <- paste(pct,"%")
pie(votos, labels = etiquetas, col = rainbow(length(etiquetas)))


votos <- c(sum(puesto21_mitad_menores$votosRodolfo),
           sum(puesto21_mitad_menores$votosPetro))
label <- c("Votos por rodolfo", "Votos por Petro")
pct <- round(votos/sum(votos)*100)
etiquetas <- paste(pct,"%")
pie(votos, labels = etiquetas, col = rainbow(length(etiquetas)))

legend("topright", label, cex = 0.8,
       fill = rainbow(length(etiquetas)))
```


```{r}
plot(st_geometry(barrios))
```

```{r}
puestos_votacion <- read_excel("datos/medellin_coordenadas_original.xlsx")
```

```{r}
puestos_votacion_sf <- st_as_sf(puestos_votacion,
                                coords = c("longitud", "latitud"),
                                crs = 4326 )
```

```{r}
plot(st_geometry(puestos_votacion_sf))
```

```{r}
ggplot(barrios) +
  geom_sf()
```

```{r}
puestos_votacion_sf_barrio <- puestos_votacion_sf %>% 
  st_join(barrios)
```

```{r}
head(puestos_votacion_sf_barrio)
```
